---
title: "Editar color de graficos p2 lab41"
author: "Luz Yolanda Rivera"
date: "10/4/2021"
output: html_document
---
#instalando paquete con los datos
#install.packages("gapminder")
#install.packages("ggplot2")

# cargar libreria ggplot2 y gapminder
```{r}
library(ggplot2)
library(gapminder)
```

# cargando datos a entorno
```{r}
data("gapminder")

```

# filtrando por año 2007
```{r}
gapminder2007 <- gapminder[gapminder$year == '2007', ]
```

# instalar RColorBrewer
#install.packages('RColorBrewer')
# para ver las paletas
```{r}
library(RColorBrewer)
display.brewer.all()
```

# Escala continua (variable continua)
# haciendo grafica de puntos por poblacion
```{r}
  g3 <- ggplot(data = gapminder2007,
               mapping = aes(x = gdpPercap,
                             y = lifeExp,
                             color = log(pop))) +
    geom_point()
```

# Ver g3
```{r}
g3
```

# cambiando el color de los puntos segúnn gradiente
```{r}
g3 + scale_color_gradient(low= "blue", high = "red")
```

#cambiando el color de gradiante incluyendo blanco y punto medio
```{r}
g3 +  scale_color_gradient2(midpoint = 16, low = "blue", mid = "white", 
                           high= "red", space = "Lab")
```

# haciendo boxplot en poblacion
```{r}
g4 <- ggplot(data = gapminder2007,
             mapping = aes(x = lifeExp,
                           fill = ..count..))+
  geom_histogram()
```

# Ver g4
```{r}
g4
```

g4# cambiando color de barras histograma
```{r}
g4 + scale_fill_gradient(low = "blue",
                         high = "red")
```






